# 预付投资款和无息借款的会计处理

提问人：kenlove620 时间：2018-03-07 17:13:41
求教陈版，公司DDD拟收购一家公司A 60%股权以及另一家公司B 40%股权，即收购后A为子公司，B为联营公司 收购协议当初约定收购的投资款为人民币 1000 万，然后同时DDD还要购买A,B这两家公司发行的 800 万无息债券（当然债券没有任何特殊条款，类似借款），约定A,B这两家开始盈利之后才会归还该借款。 但是在12/31这个时点，收购款以及借款一共 1800 万均已汇出，但是工商、董事会表决权之类的都还没有变更完毕，所以无法视作收购完成，那么这汇出的 1800 万应该如何会计处理呢？ 投资款 1000 万我们现在是作为其他应收款列账的， 800 万的借款列帐长期应收款，这样是否合适？ 800 万无息借款是否要考虑折现的问题，我们知道如果母公司对子公司的无息借款折现差额可以作为长投处理，但是现在12/31时点长投都均未形成，那现在如果做折现的话，差额应做到哪个科目？ 非常困惑，求版大解惑，谢谢～

回答人：chenyiwei
在尚未取得投资，权利义务关系尚不明确的情况下，可以全部列入“其他非流动资产——预付投资款”，到相关手续办理完毕，取得会计处理所需的进一步资料后再进行分拆处理。

提问人：kenlove620 时间：2018-03-07 20:46:44
那请问陈老师，借款那笔也可以这么列示吗？ 毕竟不算是投资款

回答人：chenyiwei
借款的权利义务关系如果已经明确，并且已经开始计息，则可以直接列入长期应收款或其他相应科目。

提问人：kenlove620 时间：2018-03-08 10:58:19
可借款是无息的，很困惑如果做折现的话，差额那部分也没法计入长投，因为长投本来就还没确认。。是要差额计入其他非流动资产里-预付投资款吗？

回答人：chenyiwei
可以先这样处理，到股权投资的法律关系明确后一并转入投资成本。